臺灣屏東地方法院民事裁定
111年度消債更字第20號
聲  請  人  
即 債務 人  陳文鴻  

代  理  人  矯恆毅律師
上列當事人因消費者債務清理事件聲請更生，本院裁定如下：
    主  文
債務人陳文鴻自民國111年9月23日中午12時起開始更生程序。
命司法事務官進行本件更生程序。
    理  由
一、按債務人不能清償債務或有不能清償之虞；且無擔保或無優
    先權之本金及利息債務總額未逾新臺幣（下同）1,200萬者
    ，於法院裁定開始清算程序或宣告破產前，得向法院聲請更
    生；又法院開始更生程序之裁定，應載明其年、月、日、時
    ，並即時發生效力；法院裁定開始更生或清算程序後，得命
    司法事務官進行更生或清算程序。消費者債務清理條例（下
    稱消債條例）第3條、第42條第1項、第45條第1項及第16條
    第1項前段分別定有明文。
二、聲請意旨略以：聲請人已知積欠約927,833元之債務，有不
    能清償之情，且曾於民國111年1月間，與最大債權金融機構
    台新國際商業銀行股份有限公司進行消費者債務清理前置協
    商，惟因無法負擔協商條件而協商不成立。又聲請人之無擔
    保或無優先權之債務總額未逾1,200萬元，復未經法院裁定
    開始清算程序或宣告破產，爰聲請准予裁定更生等語。
三、經查：
  ㈠聲請人之上開主張，業據其提出財團法人聯合徵信中心當事
    人綜合信用報告書、全國財產稅總歸戶財產查詢清單、107
    至109年度綜合所得稅各類所得資料清單、勞工保險被保險
    人投保資料表等件為證，並有調解程序筆錄可參，是聲請人
    既與債權人前置協商不成立，其提出本件聲請，於法有據。
  ㈡關於聲請人現在收入部分，聲請人現受僱於屏東縣恆春區漁
    會，每月所得約為26,000元，有工資印領清冊可參，堪信屬
    實。至聲請人之支出部分，聲請人陳稱每月必要支出為14,5
    00元，雖未提出全部單據供本院審酌，惟低於依消債條例第
    64條之2第1項規定，以111年衛生福利部公告每人每月最低
    生活費之1.2倍計算之數額17,076元，應屬確實。又聲請人
    之父母，分別年約81、76歲，108至109年均無所得，其父名
    下有6筆不動產，其母名下無財產，有戶籍謄本、108至109
    年度綜合所得稅各類所得資料清單、全國財產稅總歸戶財產
    查詢清單可參，本院審酌上情，兼衡其父名下雖有不動產，
    惟未變價前亦非實質所得而可用以支付生活費，堪認均有受
    聲請人扶養之必要。而上開扶養義務應由聲請人及其手足2
    人共同負擔，另其父每月領有老農津貼7,550元，其母每月
    領有老農津貼7,550元及國民年金753元，亦有領取補助款存
    摺影本可稽，此部分應予扣除，是依消債條例第64條之2第2
    項規定，以上開每人每月最低生活費1.2倍計算，聲請人應
    負擔之扶養費為6,100元（計算式：【17,076×2－7,550－7,55
    0－753】÷3＝6,100，小數點以下四捨五入），則聲請人主張
    低於上開金額之扶養費4,500元，應屬確實。另聲請人育有
    成年之女，年約22歲，108年無所得，109年有所得200元，
    名下無財產，現仍在學，有戶籍謄本、108至109年度綜合所
    得稅各類所得資料清單、全國財產稅總歸戶財產查詢清單、
    學生證影本可參，堪認有受聲請人扶養之必要。而上開扶養
    義務應由聲請人及其前配偶共同負擔，是依消債條例第64條
    之2第2項規定，以上開每人每月最低生活費1.2倍計算，聲
    請人應負擔之扶養費為8,538元（計算式：17,076÷2＝8,538
    ），則聲請人主張低於上開金額之扶養費7,500元，洵堪採
    信。
  ㈢綜上，聲請人每月所得扣除必要生活費及扶養費後，已無剩
    餘，而聲請人積欠之無擔保及無優先權債務至少已達3,093,
    097元，亦有債權人良京實業股份有限公司、滙誠第一資產
    管理股份有限公司、摩根聯邦資產管理股份有限公司、金陽
    信資產管理股份有限公司、滙誠第二資產管理股份有限公司
    之陳報狀及前置協商債權明細表可稽，堪認聲請人有不能清
    償債務之情事，而有更生之原因。此外，本件查無消債條例
    第46條各款所定應駁回更生聲請之事由存在，則聲請人所為
    聲請，應屬有據，爰命司法事務官進行本件更生程序。
四、依首開規定，裁定如主文。
中　　華　　民　　國　　111 　年　　9 　　月　　23　　日
                  民事庭  法　官　彭聖芳
正本係照原本作成。
本裁定不得抗告。
中　　華　　民　　國　　111 　年　　9 　　月　　23　　日
                  　　　　書記官　謝鎮光